Inventaris van het archief van het Ministerie van Koloniën: Kabinet-Geheim archief, 1901-1940
Nationaal Archief, Den Haag
Ministerie van Koloniën: Geheim Archief [periode 1901-1940]
Koloniën / Kabinet-Geheim Archief, 1901-1940
oudste stuk - jongste stuk: 1901-1940
K23057
603 inventarisnummer(s); 61,30 meter
Normale geschreven, getypte en gedrukte documenten, geen bijzondere handschriften.
Nationaal Archief, Den Haag
Ministerie van Koloniën, 1842-1945
Dit archief bevat geheime stukken van het ministerie. Zij betreffen voornamelijk personele zaken, zaken met een veiligheidsaspect, militaire en civiele inlichtingenrapporten en politiek gevoelige kwesties.
Archiefvorming
Geschiedenis van het archiefbeheer
De verwerving van het archief
Het archief is krachtens bepalingen van de Archiefwet overgebracht.
Aanwijzingen voor de gebruiker
Openbaarheidsbeperkingen
Volledig openbaar.
Materiële beperkingen
Het archief kent beperkingen voor het raadplegen van stukken als gevolg van slechte materiële staat.
Aanvraaginstructie
Openbare archiefstukken kunnen online worden aangevraagd en gereserveerd. U kunt dit ook via de terminals in de studiezaal van het Nationaal Archief doen. Om te kunnen reserveren dient u de volgende stappen te volgen:
Creëer een account of log in.
Selecteer in de archiefinventaris een archiefstuk.
Klik op ‘Reserveer’ en kies een tijdstip van inzage.
Verwant materiaal
Beschikbaarheid van kopieën
Inventarisnummers van dit archief zijn niet in kopievorm beschikbaar
Afgescheiden archiefmateriaal
Voor de toegangen op het geheim verbaal zie: Toegangen Geheim Archief 1901-1958 (2.10.36.50).
De archieven van het Ministerie van Koloniën vallen in twee delen uiteen: de periode 1901-1940 en de periode 1940-1963.
Periode 1901-1940
Dit gedeelte is verdeeld in:A. Het openbare verbaal archief (minuten) met de ontvangen stukken en alfabetische en systematische indexen. (vanaf 1922 alleen alfabetische en systematische indexen van departementen). (Inventarisnummer 2.10.36.04 en de belangrijkste toegang hierop: 2.10.36.11)
B. Geheim verbaal met ontvangen stukken en alfabetische indexen.(2.10.36.51, deze inventaris)
C. Mailrapporten met mailrapportlijsten (vanaf 1914 verdeeld in een geheime en openbaar gedeelte.(2.10.36.02, 2.10.36.03, geheime mailrapporten: 2.10.36.06, en geheime mailrapportlijsten: 2.10.36.07)
D. Archieven van het Commissariaat voor Indische/Indonesische Zaken 1927-1940. Deze archieven bestaan voornamelijk uit stukken betreffende het sturen en betalen van ambtenaren met verlof en van stukken over de aanschaf van goederen voor Indië. Deze archieven zijn geordend naar de verbalen en hebben brievenboeken als ingangen (niet toegankelijk via onderwerp door de afwezigheid van indexen.) (2.10.49)
Periode 1940-1963
Dit gedeelte is verdeeld in:A. "Londens archief". Deze archieven werden gevormd tijdens de twee wereldoorlog door het Ministerie van Koloniën door de Regering in Ballingschap in Londen. Ze bestaan voornamelijk uit bundels stukken van 1940 tot 1945, geordend op onderwerp. Ze gaan over het beleid van de regering met betrekking tot de koloniën, met brievenboeken en een inventarislijst die fungeert als toegang. De documenten die in deze periode in Nederland zijn gemaakt, zijn van weinig belang voor de gang van zaken in de koloniën. (2.10.45)
B. Openbare verbaal archief van 1940 tot ca. 1950 met postboeken, systematische en alfabetische indexen, openbaar archief van ca. 1950 tot 1963 met brievenboeken en dossierlijsten. Vanaf 1950 adopteerde departement na departement het archiefsysteem. Vanaf die tijd was het classificatiesysteem niet langer gebaseerd op de chronologie van datum en nummer van de betreffende resolutie, maar op het onderwerp waar het over ging. (2.10.36.04 en de belangrijkste toegang hierop: 2.10.36.11)
C. Geheim verbaal archief 1940-1954 met brievenboeken, systematische en alfabetische registers (2.10.36.52), Geheim archief 1955-1963 met brievenboeken en dossierlijsten. Voor de belangrijkste toegang op de geheime verbalen zie: 2.10.36.11.
D. Mailrapporten tot 1953 met mailrapportlijsten. (2.10.36.06 en 2.10.36.07)
E. Archieven van het Commissariaat voor Oost Indië/Indonesische Zaken tot 1949 met brievenboeken. (2.10.49)
Bron: Sources of the history of Asia and Oceania in the Netherlands, part II
Verwante archieven
.
Beschrijving van de series en archiefbestanddelen
- Geheim archief, 1
  Bij het geheim archief hanteerde men een per jaar doorlopende letter/nummercombinatie. Bij deze laatste methode begon men begin januari met de letter A, om na de letter Z te vervolgen met A1 tot Z1, A2 tot Z2 etc. Het bij een minuut horende ingekomen stuk kreeg hetzelfde kenmerk, voorafgegaan door Exh., in latere jaren wijkt dit kenmerk echter af.
  - Geheime verbalen: beschikkingen met bijlagen., 1901-1940; 1-587
    - 1901 K - Z2, 1
    - 1901 B3 - Z6, 2
    - 1901 A7 - Z9, 3
    - 1901 A10 - G12, 4
    - 1901 H12 - Z13, 5
    - 1901 A14 - V15, 6
    - 1901 W15 - Z16, 7
    - 1901 A17 - Z18, 8
    - 1901 A19 - Z20, 9
    - 1901 A21 - F23, 10
    - 1902 L - Z1, 11
    - 1902 B2 - Z2, 12
    - 1902 B3 - Z4, 13
    - 1902 A5 - Z5, 14
    - 1902 A6 - Z7, 15
    - 1902 A8 - Z9, 16
    - 1902 A10 - C11, 17
    - 1902 D11 - J12, 18
    - 1902 K12, 19
    - 1902 L12 - L13, 20
    - 1902 M13 - Z16, 21
    - 1902 A17 - T18, 22
    - 1903 L - S2, 23
    - 1903 T2 - Z5, 24
    - 1903 A6 - Z6, 25
    - 1903 A7 - Z8, 26
    - 1903 A9 - Z10, 27
    - 1903 A11 - M12, 28
    - 1903 N12 - R13, 29
    - 1903 S13 - S14, 30
    - 1903 T14 - G16, 31
    - 1903 H16 - Z18, 32
    - 1903 A19 - V20, 33
    - 1904 L - Z1, 34
    - 1904 B2 - Z3, 35
    - 1904 A4 - Z6, 36
    - 1904 A7 - T8, 37
    - 1904 U8 - Z10, 38
    - 1904 A11 - Z11, 39
    - 1904 A12 - Z12, 40
    - 1904 A13 - Z14, 41
    - 1904 A15 - Z15, 42
    - 1904 A16 - Z16, 43
    - 1904 A17 - Z17, 44
    - 1904 A18 - Z19, 45
    - 1904 A20 - Z20, 46
    - 1904 A21 - Z23, 47
    - 1904 A24 - Z25, 48
    - 1904 A26 - B29, 49
    - 1905 L - Z1, 50
    - 1905 B2 - Z3, 51
    - 1905 A4 - Z4, 52
    - 1905 A5 - Z5, 53
    - 1905 A6 - Z8, 54
    - 1905 A9 - Z11, 55
    - 1905 A12 - Z13, 56
    - 1905 A14 - Z14, 57
    - 1905 A15 - V17, 58
    - 1905 A18 - K19, 59
    - 1905 L19 - F20, 60
    - 1905 G20 - Z21, 61
    - 1905 A22 - Z23, 62
    - 1905 A24 - Z26, 63
    - 1905 A27 - Z29, 64
    - 1905 A30 - J31, 65
    - 1906 L - B2, 66
    - 1906 D2 - R4, 67
    - 1906 S4 - Z5, 68
    - 1906 A6 - Z8, 69
    - 1906 A9 - Z10, 70
    - 1906 A11 - Z14, 71
    - 1906 A15 - Z15, 72
    - 1906 A16 - Z16, 73
    - 1906 A17 - Z18, 74
    - 1906 A19 - J20, 75
    - 1906 K20 - Z20, 76
    - 1906 K20 (bijlagen), 76A
    - 1906 A21 - Z22, 77
    - 1906 A23 - Z25, 78
    - 1906 A26 - N28, 79
    - 1907 L - Z1, 80
    - 1907 B2 - Z3, 81
    - 1907 A4 - Z5, 82
    - 1907 A6 - Z7, 83
    - 1907 A8 - Z9, 84
    - 1907 A10 - Z11, 85
    - 1907 A12 - Z14, 86
    - 1907 A15 - U15, 87
    - 1907 V15 - Z17, 88
    - 1907 A18 - Z19, 89
    - 1907 A20 - Z21, 90
    - 1907 A22 - Z23, 91
    - 1907 A24 - D26, 92
    - 1908 L - Z3, 93
    - 1908 B4 - Z5, 94
    - 1908 A6 - M8, 95
    - 1908 N8, 96
    - 1908 O8 - Z9, 97
    - 1908 B10 - Z12, 98
    - 1908 A13 - Z13, 99
    - 1908 A14 - K15, 100
    - 1908 L15 - Z18, 101
    - 1908 A19 - Z20, 102
    - 1908 A21 - Z23, 103
    - 1908 A24 - S26, 104
    - 1909 L - Z2, 105
    - 1909 B3 - Z4, 106
    - 1909 A5 - K7, 107
    - 1909 L7 - Z8, 108
    - 1909 A9 - L10, 109
    - 1909 M10 - Z12, 110
    - 1909 A13 - P15, 111
    - 1909 Q15 - G17, 112
    - 1909 H17 - Z19, 113
    - 1909 A20 - Q21, 114
    - 1909 R21 - W24, 115
    - 1910 L - Z1, 116
    - 1910 B2 - Z3, 117
    - 1910 B4 - Z5, 118
    - 1910 A6 - F9, 119
    - 1910 G9 - Z9, 120
    - 1910 A10 - Z11, 121
    - 1910 A12 - Q12, 122
    - 1910 R12 - Z13, 123
    - 1910 A14 - Z15, 124
    - 1910 A16 - Z17, 125
    - 1910 A18 - P21, 126
    - 1910 E19, 127
    - 1911 L - Z2, 128
    - 1911 B3 - Z4, 129
    - 1911 A5 - Z6, 130
    - 1911 A7 - Z9, 131
    - 1911 A10 - Z12, 132
    - 1911 A13 - Z15, 133
    - 1911 A16 - R18, 134
    - 1911 S18 - Z19, 135
    - 1911 A20 - Z21, 136
    - 1911 A22 - Z24, 137
    - 1911 A25 - C28, 138
    - 1912 L - Z3, 139
    - 1912 B4 - Z6, 140
    - 1912 A7 - Z8, 141
    - 1912 A9 - Z10, 142
    - 1912 A11 - Z11, 143
    - 1912 A12 - Z14, 144
    - 1912 A15 - Z17, 145
    - 1912 A18 - M20, 146
    - 1913 L - Z2, 147
    - 1913 B3 - Z4, 148
    - 1913 A5 - N5, 149
    - 1913 O5 - Z7, 150
    - 1913 A8 - Z10, 151
    - 1913 A11 - O12, 152
    - 1913 P12 - L13, 153
    - 1913 M13 - Z14, 154
    - 1913 A15 - Z16, 155
    - 1913 A17 - Z19, 156
    - 1913 A20 - O21, 157
    - 1914 L - Z2, 158
    - 1914 P, 159
    - 1914 B3 - Z4, 160
    - 1914 A5 - Z6, 161
    - 1914 A7 - Z8, 162
    - 1914 A9 - Q10, 163
    - 1914 R10 - Z11, 164
    - 1914 A12 - Z12, 165
    - 1914 A13 - K14, 166
    - 1914 L14, 167
    - 1914 M14 - Z17, 168
    - 1914 A18 - Z19, 169
    - 1914 A20 - Z21, 170
    - 1914 A22 - Q23, 171
    - 1914 R23 - Z23, 171A
    - 1914 A24 - V25, 172
    - 1915 L - Z1, 173
    - 1915 L2 - Z4, 174
    - 1915 B5 - Z7, 175
    - 1915 A8 - R9, 176
    - 1915 S9 - Z9, 176A
    - 1915 A10 - Z11, 177
    - 1915 A12 - D13, 178
    - 1915 E13, 179
    - 1915 F13 - L15, 180
    - 1916 L - Z1, 181
    - 1916 L2 - Z3, 182
    - 1916 B4 - Z4, 183
    - 1916 B5 - Z6, 184
    - 1916 A7 - Z8, 185
    - 1916 A9 - Z9, 186
    - 1916 A10 - Z12, 187
    - 1916 A13 - Z14, 188
    - 1916 A15 - Z17, 189
    - 1917 L - S3, 190
    - 1917 T3 - Z4, 191
    - 1917 A5 - Z6, 192
    - 1917 A7 - Z8, 193
    - 1917 A9 - Z10, 194
    - 1917 A11 - Z12, 195
    - 1917 A13 - D15, 196
    - 1918 L - Z1, 197
    - 1918 A2 - Q4, 198
    - 1918 R4 - Z5, 199
    - 1918 A6 - Z8, 200
    - 1918 A9 - Z11, 201
    - 1919 A - Z1, 202
    - 1919 A2 - Z2, 203
    - 1919 A3 - Z4, 204
    - 1919 A5 - Z6, 205
    - 1919 A7 - Z8, 206
    - 1919 A9 - L10, 207
    - 1920 A - Z1, 208
    - 1920 A2 - Z3, 209
    - 1920 A4 - N6, 210
    - 1920 O6 - Z6 (bis), 211
    - 1920 A7 - F8, 212
    - 1920 G8 - E10, 213
    - 1920 F10 - G12, 214
    - 1921 A - Z1, 215
    - 1921 A2 - Z3, 216
    - 1921 A4 - Z5, 217
    - 1921 A6 - Z6, 218
    - 1921 A7 - G7, 219
    - 1921 H7 - Z7, 220
    - 1921 A8 - Z8, 221
    - 1921 A9 - Z9, 222
    - 1921 A10 - Z12, 223
    - 1921 A13 - B14, 224
    - 1921 C14 - L14 (bis), 225
    - 1922 A - O (bis), 226
    - 1922 P - Z1, 227
    - 1922 A2 - E3 (bis), 228
    - 1922 F3 - Z3, 229
    - 1922 A4 - Z5, 230
    - 1922 A6 - Z7, 231
    - 1922 A8 - Z8, 232
    - 1922 A9 - Z9, 233
    - 1922 A10 - Z11, 234
    - 1922 A12 - T14, 235
    - 1923 A - Z1, 236
    - 1923 A2 - Z3, 237
    - 1923 A4 - Z5, 238
    - 1923 A6 - Z6, 239
    - 1923 A7 - Z7, 240
    - 1923 A8 - Z9, 241
    - 1923 A10 - Z10, 242
    - 1923 A11 - N11, 243
    - 1923 O11 - Z12, 244
    - 1923 A13 - E14, 245
    - 1923 F14 - Z15, 246
    - 1923 A16 - Z16, 247
    - 1923 A17 - C19, 248
    - 1924 A - Z1, 249
    - 1924 A2 - Z2, 250
    - 1924 A3 - Z4, 251
    - 1924 A5 - L6, 252
    - 1924 M6 - Q7, 253
    - 1924 R7 - Z8, 254
    - 1924 A9 - Z10, 255
    - 1924 A11 - Z11, 256
    - 1924 A12 - Z13, 257
    - 1924 A14 - Z15, 258
    - 1924 A16 - N17, 259
    - 1925 N - Z, 260
    - 1925 A1 - Z2, 261
    - 1925 A3 - Z4, 262
    - 1925 A5 - G6, 263
    - 1925 H6, 264
    - 1925 J6 - Z7, 265
    - 1925 A8 - Z9, 266
    - 1925 A10 - H11, 267
    - 1925 J11, 268
    - 1925 K11 - Z12, 269
    - 1925 A13 - Q15, 270
    - 1925 R15 - Z15, 271
    - 1925 A16 - Z17, 272
    - 1925 A18 - V18, 273
    - 1926 A - Z, 274
    - 1926 A1 - Z1, 275
    - 1926 A2 - Z3, 276
    - 1926 A4 - Z5, 277
    - 1926 A6 - Q7, 278
    - 1926 A7 - Z9, 279
    - 1926 A10 - K11, 280
    - 1926 L11 - Z11, 281
    - 1926 A12 - Z13, 282
    - 1926 A14 - Z14, 283
    - 1926 A15 - Z15, 284
    - 1926 A16 - O17, 285
    - 1926 P17 - Z18, 286
    - 1926 A19 - K20, 287
    - 1927 A - Z1, 288
    - 1927 A2 - M3, 289
    - 1927 N3 - Z3, 290
    - 1927 A4 - Z5, 291
    - 1927 A6 - Z7, 292
    - 1927 A8 - Z8, 293
    - 1927 A9 - Z9, 294
    - 1927 A10, 295
    - 1927 B10 - Q10, 296
    - 1927 R10, 297
    - 1927 S10, 298
    - 1927 T10, 299
    - 1927 U10 - Z12, 300
    - 1927 A13 - F14, 301
    - 1927 G14 - Z14, 302
    - 1927 X14, 303
    - 1927 A15 - Z16, 304
    - 1927 A17 - D17, 305
    - 1927 E17 - Z17, 306
    - 1927 A18 - L18, 307
    - 1927 M18 - B21, 308
    - 1928 A - Z1, 309
    - 1928 A2 - Z3, 310
    - 1928 A4 - Z4, 311
    - 1928 A5 - Z7, 312
    - 1928 A8 - H9, 313
    - 1928 J9 - Z10, 314
    - 1928 A11 - Z12, 315
    - 1928 A13 - Z13, 316
    - 1928 A14 - Z14, 317
    - 1928 A15 - Z16, 318
    - 1928 A17 - Z18, 319
    - 1928 A19 - Z20, 320
    - 1928 A21 - U22, 321
    - 1929 A - W1, 322
    - 1929 X1 - P2, 323
    - 1929 Q2 - Z4, 324
    - 1929 A5 - Z6, 325
    - 1929 A7 - Z8, 326
    - 1929 A9 - Z9, 327
    - 1929 A10 - Z11, 328
    - 1929 A12 - Z13, 329
    - 1929 A14 - Z14, 330
    - 1929 A15 - Z16, 331
    - 1929 A17 - Z18, 332
    - 1929 A19 - Z20, 333
    - 1929 A21 - Z22, 334
    - 1929 A23 - J25, 335
    - 1930 A - S2, 336
    - 1930 T2, 337
    - 1930 T2, 337A
    - 1930 T2, 337B
    - 1930 T2, 337C
    - 1930 U2 - Z4, 338
    - 1930 A5 - Z6, 338A
    - 1930 A7 - Z8, 339
    - 1930 A9 - O10, 340
    - 1930 P10 - Z10, 341
    - 1930 A11 - Z11, 342
    - 1930 A12 - Z13, 343
    - 1930 A14 - Z14, 344
    - 1930 A15 - Z16, 345
    - 1930 A17 - Z18, 346
    - 1930 A19 - Z20, 347
    - 1930 A21 - Z21, 348
    - 1930 A22 - N23, 349
    - 1930 O23 - J24, 350
    - 1930 K24, 351
    - 1930 L24 - Z25, 352
    - 1930 A26 - Z27, 353
    - 1930 A28 - D29, 354
    - 1931 A - Z1, 355
    - 1931 A2 - Z3, 356
    - 1931 A4 - Z5, 357
    - 1931 A6 - Z7, 358
    - 1931 A8 - Z8, 359
    - 1931 A9 - N9, 360A
    - 1931 O9 - Z9, 360B
      hieruit is verbaal 1931 T9 als inventarisnummer 360C afgezonderd
    - 1931 T9 - verbaal betreffende de rechtzaak tegen Sukarno, 360C
      Niet raadpleegbaar
      Afgezonderd uit nummer 360B
    - 1931 A10 - Z10, 361
    - 1931 A11 - Z11, 361A
    - 1931 A12 - Z12, 362
    - 1931 A13 - Z14, 363
    - 1931 A15 - Z16, 364
    - 1931 A17 - Z17, 365
    - 1931 A18 - Z19, 366
    - 1931 A20 - U20, 367
    - 1931 V20 - Z21, 368
    - 1931 A22 - Z23, 369
    - 1931 A24 - A25, 370
    - 1932 A - Z1, 371
    - 1932 A2 - Z3, 372
    - 1932 A4 - Z5, 373
    - 1932 A6 - Z6, 374
    - 1932 A7 - L8, 375
    - 1932 M8 - N9, 376
    - 1932 O9 - Z11, 377
    - 1932 A12 - T12, 378
    - 1932 U12 - Z13, 379
    - 1932 A14 - Z15, 380
    - 1932 A16 - T17, 381
    - 1932 U17 - Z18, 382
    - 1932 A19 - Z20, 383
    - 1932 A21 - T22, 384
    - 1932 U22 - Z23, 385
    - 1932 A24 - F25, 386
    - 1933 A - Z, 387
    - 1933 A1 - Z1, 388
    - 1933 A2 - Z3, 389
    - 1933 A4 - G5, 390
    - 1933 H5 - Z5, 391
    - 1933 A6 - Z7, 392
    - 1933 A8 - Z8, 393
    - 1933 A9 - L10, 394
    - 1933 M10 - Z11, 395
    - 1933 A12 - O13, 396
    - 1933 P13 - Z13, 397
    - 1933 A14 - E14, 398
    - 1933 F14 - Z15, 399
    - 1933 A16 - G17, 400
    - 1933 H17 - E19, 401
    - 1933 F19, 402
    - 1933 F19, 403
    - 1933 G19 - Z20, 404
    - 1933 A21 - M22, 405
    - 1933 N22 - Z23, 406
    - 1933 A24 - Z25, 407
    - 1933 A26 - Z26, 408
    - 1933 A27 - Z27, 409
    - 1933 A28 - U28, 410
    - 1933 V28 - Z28, 411
    - 1933 A29 - R30, 412
    - 1933 S30 - V31, 413
    - 1934 A - Z, 414
    - 1934 A1 - Z1, 415
    - 1934 A2 - Z3, 416
    - 1934 A4 - X4, 417
    - 1934 IJ4 - Z4, 418
    - 1934 A5 - Z6, 419
    - 1934 A7 - Z7, 420
    - 1934 A8 - Z9, 421
    - 1934 A10 - Z10, 422
    - 1934 A11 - Z12, 423
    - 1934 A13 - Z14, 424
    - 1934 A15 - Z15, 425
    - 1934 A16 - Z16, 426
    - 1934 A17 - Z17, 427
    - 1934 A18 - Z18, 428
    - 1934 A19 - E19, 429
    - 1934 F19 - Z20, 430
    - 1934 A21 - Z21, 431
    - 1934 A22 - Z22, 432
    - 1934 A23 - Z24, 433
    - 1934 A25 - Z26, 434
    - 1934 A27 - Z28, 435
    - 1934 A29 - M30, 436
    - 1934 N30 - Z31, 437
    - 1934 A32 - Z32, 438
    - 1934 A33 - Z33, 439
    - 1934 A34 - Z34, 440
    - 1934 A35 - T36, 441
    - 1935 A - F1, 442
    - 1935 G1 - E2, 443
    - 1935 F2 - K3, 444
    - 1935 L3 - L5, 445
    - 1935 M5 - Z6, 446
    - 1935 A7 - V7, 447
    - 1935 W7 - Z8, 448
    - 1935 A9 - Z9, 449
    - 1935 A10 - Z10, 450
    - 1935 A11 - Z11, 451
    - 1935 A12 - Z12, 452
    - 1935 A13 - V13, 453
    - 1935 W13 - Z14, 454
    - 1935 A15 - H15, 455
    - 1935 J15 - Z16, 456
    - 1935 A17 - H18, 457
    - 1935 J18, 458
    - 1935 K18 - M19, 459
    - 1935 N19 - Z20, 460
    - 1935 A21 - Z21, 461
    - 1935 A22 - Z23, 462
    - 1935 A24 - O25, 463
    - 1935 P25 - O26, 464
    - 1935 P26 - H28, 465
    - 1936 A - R1, 466
    - 1936 S1 - Z2, 467
    - 1936 A3 - Z3, 468
    - 1936 A4 - E5, 469
    - 1936 F5 - Z6, 470
    - 1936 A7 - Z8, 471
    - 1936 A9 - Z10, 472
    - 1936 A11 - R12, 473
    - 1936 S12 - Z13, 474
    - 1936 A14 - L15, 475
    - 1936 M15 - Z16, 476
    - 1936 A17 - Z18, 477
    - 1936 A19 - Z19, 478
    - 1936 A20 - Z21, 479
    - 1936 A22 - Z23, 480
    - 1936 A24 - Z25, 481
    - 1936 A26 - K27, 482
    - 1936 L27 - L28, 483
    - 1936 M28 - Z30, 484
    - 1936 A31 - N32, 485
    - 1937 A - Z1, 486
    - 1937 A2 - V3, 487
    - 1937 W3 - Z4, 488
    - 1937 A5 - Z6, 489
    - 1937 A7 - Z8, 490
    - 1937 A9 - Z10, 491
    - 1937 A11 - M12, 492A
    - 1937 N12 - Z12, 492B
    - 1937 A13 - S14, 493
    - 1937 T14 - Z15, 494
    - 1937 A16 - Z16, 495
    - 1937 B17 - M18, 496
    - 1937 N18 - Z19, 497
    - 1937 A20 - Z20, 498
    - 1937 A21 - M23, 499
    - 1937 N23 - K24, 500
    - 1937 L24 - Z25, 501
    - 1937 A26 - Z27, 502
    - 1937 A28 - Z29, 503
    - 1937 A30 - Z31, 504
    - 1937 A32 - Z33, 505
    - 1937 A34 - D35, 506
    - 1937 E35 - G36, 507
    - 1937 H36 - R37, 508
    - 1938 A - O1, 509
    - 1938 P1 - P2, 510
    - 1938 Q2, 511
    - 1938 R2 - Z3, 512
    - 1938 A4 - Z5, 513
    - 1938 A6 - Z6, 514
    - 1938 A7 - Z8, 515
    - 1938 A9 - Z10, 516
    - 1938 A11 - G12, 517
    - 1938 H12 - Z14, 518
    - 1938 A15 - Z15, 519
    - 1938 A16 - Z16, 520
    - 1938 A17 - Z17, 521
    - 1938 A18 - Z19, 522
    - 1938 A20 - Z20, 523
    - 1938 A21 - Z22, 524
    - 1938 A23 - Z24, 525
    - 1938 A25 - Z26, 526
    - 1938 A27 - Z28, 527
    - 1938 A29 - Z31, 528
    - 1938 A32 - Z33, 529
    - 1938 A34 - Z35, 530
    - 1938 A36 - Z37, 531
    - 1938 A38 - Z39, 532
    - 1938 A40 - J41, 533
    - 1938 K41 - G43, 534
    - 1939 A - Z1, 535
    - 1939 A2 - H3, 536
    - 1939 J3 - Z4, 537
    - 1939 A5 - Z6, 538
    - 1939 A7 - W8, 539
    - 1939 X8 - T9, 540
    - 1939 U9 - Z10, 541
    - 1939 A11 - Z11, 542
    - 1939 A12 - F12, 543
    - 1939 G12 - Z13, 544
    - 1939 A14 - Z14, 545
    - 1939 A15 - Z16, 546
    - 1939 A17 - Z18, 547
    - 1939 A19 - Q20, 548
    - 1939 Q20, 549
    - 1939 Q20, 550
    - 1939 R20 - Z22, 551
    - 1939 A23 - Z24, 552
    - 1939 A25 - Z25 (bis), 553
    - 1939 A26 - Z26, 554
    - 1939 A27 - Z28, 555
    - 1939 A29 - Z30, 556
    - 1939 A31 - H32, 557
    - 1939 J32 - D33, 558
    - 1939 E33 - F33, 559
    - 1939 G33 - H33, 560
    - 1939 J33 - Z35, 561
    - 1939 A36 - Z37, 562
    - 1939 A38 - Z39, 563
    - 1939 A40 - Z41, 564
    - 1939 B42 - Z43, 565
    - 1939 A44 - H45, 566
    - 1939 J45 - Z46, 567
    - 1939 A47 - Z49, 568
    - 1939 A50 - H51, 569
    - 1939 K51 - Z53, 570
    - 1939 A54 - A57, 571
    - 1940 A - Z1, 572
    - 1940 A 2 - Z3, 573
    - 1940 A4 - R5, 574
    - 1940 S5 - Z6, 575
    - 1940 A7 - Z9, 576
    - 1940 A10 - O12, 577
    - 1940 P12 - Z14, 578
    - 1940 A15 - Z16, 579
    - 1940 A17 - Z19, 580
    - 1940 A20 - Z22, 581
    - 1940 A23 - Z25, 582
    - 1940 A26 - Z26, 583
    - 1940 A27 - Z29, 584
    - 1940 A30 - V30, 585
    - 1940 W30, 586
    - 1940 X30 - IJ31, 587
  - Geheime exhibita: ter informatie ontvangen stukken, waarop geen beschikking gevolgd is., 1916-1940; 588-592
    - 1916-1927, 588
    - 1928-1932, 589
    - 1933-1937, 590
    - 1938-1939, 591
    - 1940, 592